【裁判字號】    98,訴,998
【裁判日期】    981125
【裁判案由】    違反槍砲彈藥刀械管制條例等
【裁判全文】
臺灣屏東地方法院刑事判決               98年度訴字第998號
公  訴  人  臺灣屏東地方法院檢察署檢察官
被      告  乙○○
                    （現於臺灣屏東看守所另案羈押中）
            甲○○
共      同
指定辯護人  本院公設辯護人丁○○
上列被告因違反槍砲彈藥刀械管制條例等案件，經檢察官提起公
訴（98年度偵字第2559號），本院判決如下：
    主  文
乙○○未經許可，寄藏可發射子彈具有殺傷力之改造手槍，累犯
，處有期徒刑肆年，併科罰金新臺幣陸萬元，罰金如易服勞役，
以新臺幣壹仟元折算壹日，扣案仿ＢＥＲＥＴＴＡ廠九二ＦＳ型
半自動手槍之改造手槍壹支（槍枝管制編號：00000000
00號，含彈匣壹個）、制式子彈顆，均沒收之；又共同以加
害生命、身體之事，恐嚇他人，致生危害於安全，累犯，處有期
徒刑壹年，扣案仿ＢＥＲＥＴＴＡ廠九二ＦＳ型半自動手槍之改
造手槍壹支（槍枝管制編號：0000000000號，含彈匣
壹個）、制式子彈顆，均沒收之。應執行有期徒刑肆年捌月，
併科罰金新臺幣陸萬元，罰金如易服勞役，以新臺幣壹仟元折算
壹日，扣案仿ＢＥＲＥＴＴＡ廠九二ＦＳ型半自動手槍之改造手
槍壹支（槍枝管制編號：0000000000號，含彈匣壹個
）、制式子彈顆，均沒收之。
甲○○共同未經許可，持有可發射子彈具有殺傷力之改造手槍，
累犯，處有期徒刑年貳月，併科罰金新臺幣肆萬元，罰金如易
服勞役，以新臺幣壹仟元折算壹日，扣案仿ＢＥＲＥＴＴＡ廠九
二ＦＳ型半自動手槍之改造手槍壹支（槍枝管制編號：0000
000000號，含彈匣壹個）、制式子彈顆，均沒收之；又
共同以加害生命、身體之事，恐嚇他人，致生危害於安全，累犯
，處有期徒刑陸月，扣案仿ＢＥＲＥＴＴＡ廠九二ＦＳ型半自動
手槍之改造手槍壹支（槍枝管制編號：0000000000號
，含彈匣壹個）、制式子彈顆，均沒收之。應執行有期徒刑
年陸月，併科罰金新臺幣肆萬元，罰金如易服勞役，以新臺幣壹
仟元折算壹日，扣案仿ＢＥＲＥＴＴＡ廠九二ＦＳ型半自動手槍
之改造手槍壹支（槍枝管制編號：0000000000號，含
彈匣壹個）、制式子彈顆，均沒收之。
    事  實
一、乙○○前因施用第一、二級毒品案件，經本院分別判處有期
    徒1 年4 月、10月確定，經減刑後應執行有期徒刑1 年，於
    民國96年7 月16日縮刑執行完畢；甲○○前因槍砲彈藥刀械
    管制條例案件，經本院判處有期徒刑5 年2 月，於94年6 月
    14日因縮短刑期假釋出監（因再執行拘役30日、易服勞役55
    日，至94年7 月29日始因改繳罰金而出監），迄96年11月17
    日因假釋付保護管束期滿，假釋未經撤銷而視為執行完畢。
    詎其二人仍不知悔改，明知可發射子彈具有殺傷力之槍枝及
    子彈，係槍砲彈藥刀械管制條例所列管禁止持有之違禁物，
    非經主管機關許可，不得寄藏或持有，乙○○竟先基於寄藏
    之犯意，於88年間某日，在屏東縣萬巒鄉○○路160 號住處
    附近，受一成年男子陳祈全（嗣已死亡）之託，將具有殺傷
    力之仿BERETTA 廠92FS型半自動手槍，換裝土造金屬槍管而
    成之改造手槍1 枝（含彈匣1 個，槍枝管制編號：00000000
    00號）、口徑9mm 制式子彈6 顆（起訴書誤載為5顆 ），藏
    放在屏東縣萬巒鄉泗溝村某處田中，無故持有之。嗣乙○○
    因丙○○委託其下注六合彩賭博，積欠其賭資新臺幣1 萬2
    千元且態度惡劣（乙○○、丙○○涉賭博罪嫌部分，由公訴
    人另案偵辦），遂於98年3 月31日早晨邀甲○○同往丙○○
    住處開槍恐嚇洩忿，甲○○乃駕駛車牌號碼5459-MJ 自小客
    車前去乙○○住處會合，乙○○單獨駕駛上開車輛前去取上
    開槍彈返回其住處後，與甲○○基於共同持有可發射子彈具
    有殺傷力之槍枝、子彈及恐嚇危害安全之犯意聯絡，將上開
    槍彈放置於甲○○皮包內而共同持有之，並於當日8 時55許
    ，共同攜槍彈前往丙○○位於屏東縣內埔鄉○○路159 巷95
    號住處前，由乙○○自甲○○所持之皮包內取出槍彈，於丙○○面前朝天開一槍，以此加害於生命、身體之事由恐嚇丙○○，使丙○○心生畏怖，致生危害於安全後，其二人逕自
    離開。乙○○並於當日上午9 時28分接續以其所使用之0000
    000000號行動電話，將內容為「看妳要如何處理這次是這樣
    下次妳還這樣還有長精彩的妳不要看人沒點」之恐嚇簡訊，
    傳至丙○○之行動電話，再使丙○○心生畏懼，致生危害於
    安全。嗣經警於案發現場扣得上揭擊發彈殼1 顆，並於當日
    16時許，循線在萬巒鄉○○村○○道路旁工寮查獲2 人，並
    查扣前開具有殺傷力之改造手槍1 枝（含彈匣1 個，槍枝管
    制編號：0000000000號）及子彈5 顆（業經實際鑑驗試射2
    顆，餘3 顆），而查悉上情。
二、案經屏東縣政府警察局內埔分局報告臺灣屏東地方法院檢察
    署檢察官偵查起訴。
    理  由
一、關於證據能力：
（一）按被告以外之人（包括證人、鑑定人、告訴人、被害人及
      共同被告等）於審判外之陳述雖不符刑事訴訟法第159 條
      之1 至之4 等四條之規定，而經當事人於審判程序同意作
      為證據，法院審酌該言詞陳述或書面陳述作成時之情況，
      認為適當者，亦得為證據；當事人、代理人或辯護人於法
      院調查證據時，知有刑事訴訟法第159 條第1 項不得為證
      據之情形，而未於言詞辯論終結前聲明異議者，視為有前
      項之同意，同法第15 9之5 定有明文。本件公訴人所提出
      之各項證據，經本院於審理時予以提示並告以要旨，且經
      檢察官、辯護人及被告等人表示意見，其等均未於言詞辯
      論終結前對上開證據異議，本院審酌各項證據做成之時，
      並無不當情形，認為以之作為本案之證據亦屬適當，依上
      開規定，檢察官所提之各項證據均具有證據能力。
（二）又法院或檢察官得囑託醫院、學校或其他相當之機關、團
      體為鑑定，或審查他人之鑑定，並準用第203 條至第206
      條之1規 定；鑑定之經過及其結果，應命鑑定人以言詞或
      書面報告，同法第208 條第1 項、第206 條第1 項亦規定
      甚明，是鑑定人以書面為鑑定報告提出於法院，依刑事訴
      訟法第159 條第1 項立法理由及同法第206 條第1 項規定
      ，即具有證據能力。又依上揭規定，檢察官對於偵查中之
      案件，認須實施鑑定者，固應就具體個案，選任鑑定人或
      囑託鑑定機關為之；但對於司法警察機關調查中之案件，
      或有量大或急迫之情形，為因應實務之現實需求，檢察官
      針對該類案件之性質，基於檢察一體原則，得由該管檢察
      長對於轄區內之案件，以事前概括選任鑑定人或囑託鑑定
      機關之方式，俾便轄區內之司法警察官、司法警察對於調
      查中之此類案件，得即時送請事前已選任之鑑定人或囑託
      之鑑定機關實施鑑定（法務部92年9 月1 日法檢字第0920
      035083號函參照），而臺灣高等法院檢察署檢察長已概括
      選任內政部警政署刑事警察局為「槍彈有無殺傷力之鑑定
      」鑑定機關（臺灣高等法院檢察署92年10月15日檢文允字
      第0921001322號函附之臺灣高等法院檢察署檢察長概括選
      任鑑定機關名冊參照）。本件扣案槍彈，經由查獲之警察
      單位送往概括選任槍彈鑑定機關即內政部警政署刑事警察
      局實施鑑定，該鑑定機關所出具之98年5 月22日刑鑑字第
      0980051905號鑑驗書（見偵卷第61、62頁），自有證據能
      力。
二、上揭犯罪事實，業據被告2 人於本院審理時坦承不諱（見本
    院卷第49頁、第65頁），核與證人即被害人丙○○所述情節
    相符，復有現場採證照片（見偵卷第77至81頁）、翻拍自被
    害人住處前監視器畫面之照片（見偵卷第84至90頁）、簡訊
    內容照片（見偵卷第82、83頁）在卷可憑，並有改造手槍1
    枝、子彈5 顆及已擊發之子彈彈殼1 顆扣案可資佐證。而上
    開扣案之手槍、子彈、彈殼，經送鑑定結果，其中手槍係由
    仿BERETTA 廠92FS型半自動手槍製造之槍枝，換裝土造金屬
    槍管改造而成之改造手槍（槍枝管制編號：0000000000號）
    ，擊發功能正常，可供擊發適用子彈使用，子彈5 顆係口徑
    9mm 制式子彈，採樣2 顆試射，可擊發，認均具殺傷力，而
    彈殼1 顆，為已擊發之口徑9mm 制式彈殼，與上開送驗手槍
    試射彈殼比對，其彈底特徵紋痕相吻合，係由該槍枝所擊發
    ，此有卷附內政部警政署刑事警察局出具之98年5 月22日刑
    鑑字第0980051905號槍彈鑑驗書（見偵卷第61、62頁）在卷
    足稽，足認被告二人之自白，與事實相符，本件事證明確，
    被告犯行洵堪認定，應依法論科。
三、論罪及科刑：
（一）扣案之改造手槍、子彈，分別屬於槍砲彈藥刀械管制條例
      第4 條第1 項第1 、2 款所稱之槍砲及彈藥，核被告乙○○所為，係犯槍砲彈藥刀械管制條例第8 條第4 項之未經
      許可，寄藏可發射子彈具有殺傷力之改造手槍罪、同條例
      第12條第4 項之未經許可，寄藏子彈罪及刑法第305 條恐
      嚇危害安全罪，而被告甲○○所為，係犯槍砲彈藥刀械管
      制條例第8 條第4 項之未經許可，持有可發射子彈具有殺
      傷力之改造手槍罪、同條例第12條第4 項之未經許可，持
      有子彈罪及刑法第305 條恐嚇危害安全罪。被告甲○○所
      犯上開3 罪，與被告乙○○有犯意聯絡及行為分擔，為共
      同正犯；被告2 人分別以一寄藏及持有行為，各寄藏及持
      有具有殺傷力之改造手槍及子彈，同時觸犯二罪名，為想
      像競合犯，被告乙○○從一重之未經許可，寄藏可發射子
      彈具有殺傷力之改造手槍罪處斷，被告甲○○則從一重之
      未經許可，持有可發射子彈具有殺傷力之改造手槍罪處斷
      ；被告乙○○因寄藏而持有槍、彈之行為，為寄藏之低度
      行為，不另論持有槍、彈罪。被告乙○○於密切接近之時
      間內先對空鳴槍，後再傳如事實欄所示內容簡訊以恐嚇丙○○之行為，侵害同一法益，各行為之獨立性極為薄弱，
      依一般社會觀念，在時間差距上，難以強行分開，在刑法
      評價上，以視為數個舉動之接續施行，為包括之一行為予
      以評價，較為合理，屬接續犯，而為包括一罪，公訴意旨
      雖漏未敘及上開以簡訊恐嚇陳麗琴犯行部分，惟與已起訴
      部分有實質上一罪關係，自應由本院併予審理。被告乙○○所犯非法寄藏槍枝罪及恐嚇罪，與被告甲○○所犯非法
      持有槍枝及恐嚇罪間，犯意各別、行為互殊，均應分論併
      罰；且被告分別有事實欄所載之論罪科刑前科，有臺灣高
      等法院被告前案紀錄表2 份在卷可按，其等於受有期徒刑
      執行完畢後5 年以內再犯本件有期徒刑以上之各罪，均為
      累犯，應分別依刑法第47條第1 項規定加重其刑。
（二）爰審酌被告乙○○、甲○○未經許可寄藏及持有改造手槍
      及子彈之時間長短不同，並進而持槍恐嚇被害人之犯罪動
      機、手段，對於他人生命、身體安全構成威脅，對社會治
      安之危害性甚鉅，並被告2 人中，乙○○為主動謀議之人
      ，惡性重於甲○○，兼衡其等犯罪後供認犯行，態度尚稱
      良好，及其智識程度、生活狀況等一切手段，分別量處如
      主文所示之刑，併就罰金部分諭知易服勞役之折算標準，
      及分別定其應執行之刑。至被告甲○○及辯護人雖以其犯
      罪情節輕微，對於本案非居於主導地位，而認有情輕法重
      情形，請求依刑法第59條之規定減輕其刑，惟本院認被告
      甲○○前有未經許可改造玩具手槍之製造槍枝犯行，而經
      判處有期徒刑5 年2 月之前科，對於槍彈當更加注意、警
      惕，然其仍於知悉被告乙○○攜帶槍彈時，與之共同持有
      而前往被害人住處，顯無自前案習得教訓並悔悟，而無可
      憫恕之情狀，自難酌量減輕其刑，附此敘明。
（三）扣案之仿BERETTA 廠92FS型半自動手槍，換裝土造金屬槍
      管而成之改造手槍1 枝（含彈匣1 個，槍枝管制編號：00
      00000000號）、口徑9mm 制式子彈3 顆，皆為違禁物，並
      為被告2 人所持以犯本件恐嚇罪所用之物，均應依刑法第
      38條第1 項第1 款之規定，於各罪項下宣告沒收。至扣案
      原具有殺傷力之子彈2 顆，雖屬違禁物，然業於鑑定時試
      射擊發完畢，與現場查獲之彈殼1 顆，均已無殺傷力，即
      非違禁物，毋庸為沒收之諭知。
據上論斷，應依刑事訴訟法第299 條第1 項前段，槍砲彈藥刀械
管制條例第8 條第4 項、第12條第4 項，刑法第11條前段、第30
5 條、第28條、第47條第1 項、第55條、第42條第3 項、第51條
第5 款、第38條第1 項第1 款，判決如主文。
本案經檢察官曾士哲到庭執行職務。
中    華    民    國    98    年    11    月    25    日
                  刑事第四庭  審判長法  官  莊鎮遠
                                    法  官  江振源
                                    法  官  蔡玉雪
以上正本證明與原本無異。
如不服本判決應於收受判決後10日內向本院提出上訴書狀，並應
敘述具體理由；其未敘述上訴理由者，應於上訴期間屆滿後20日
內向本院補提理由書（均須按他造當事人之人數附繕本）「切勿
逕送上級法院」。
中    華    民    國    98    年    11    月    25    日
                                書記官  許倬維
附錄論罪科刑法條全文：
槍砲彈藥刀械管制條例第8條
未經許可，製造、販賣或運輸鋼筆槍、瓦斯槍、麻醉槍、獵槍、
空氣槍或第4條第1項第1款所定其他可發射金屬或子彈具有殺傷
力之各式槍砲者，處無期徒刑或5年以上有期徒刑，併科新臺幣1
千萬元以下罰金。
未經許可，轉讓、出租或出借前項所列槍枝者，處 5 年以上有期
徒刑，併科新臺幣 1 千萬元以下罰金。
意圖供自己或他人犯罪之用，而犯前二項之罪者，處無期徒刑或
 7 年以上有期徒刑，併科新臺幣 1 千萬元以下罰金。
未經許可，持有、寄藏或意圖販賣而陳列第 1 項所列槍枝者，處
3年以上10年以下有期徒刑，併科新臺幣700萬元以下罰金。
第1項至第3項之未遂犯罰之。
槍砲彈藥刀械管制條例第12條
未經許可，製造、販賣或運輸子彈者，處 1 年以上 7 年以下有
期徒刑，併科新台幣 500 萬元以下罰金。
未經許可，轉讓、出租或出借子彈者，處 6 月以上 5 年以下有
期徒刑，併科新台幣 300 萬元以下罰金。
意圖供自己或他人犯罪之用，而犯前二項之罪者，處 3 年以上
10 年以下有期徒刑，併科新台幣 700 萬元以下罰金。
未經許可，持有、寄藏或意圖販賣而陳列子彈者，處 5 年以下有
期徒刑，併科新台幣 300 萬元以下罰金。
第 1 項至第 3 項之未遂犯罰之。
刑法第305條：
以加害生命、身體、自由、名譽、財產之事，恐嚇他人，致生危
害於安全者，處2年以下有期徒刑、拘役或300元以下罰金。


司法院資訊處製作；財團法人民間司法改革基金會備份。
